# 请教陈版主：投资契约型私募基金产品如何账务处理

提问人：chuangz11 时间：2015-10-18 14:36:22
请教陈版主：A公司做为投资人，申购新三板基金 2 号产品份额 500 万，A公司的全资子公司B公司作为该只基金的基金管理人，券商作为基金托管人，以基金产品名义投资某新三板定向增发，A公司占基金 2 号的份额为42.74%，其他份额均由A公司的员工申购的，基金产品持有某新三板份额为1.22%，请问A公司该如何进行账务处理？ 这样处理可否： （ 1 ）申购时 借：可供出售金融资产-新三板基金 2 号 500 万 贷：银行存款 500 万 （ 2 ）报告截止日为 2015 年 7 月 31 日，证券公司为该基金提供估值服务，该只基金虽然没有在网上公布基金估值，但是每周会发邮件给各投资人，根据证券公司对 2015 年 7 月 31 日基金 2 号产品的估值 ，按A公司所持份额 确认公允价值变动 借：可供出售金融资产-公允变动 贷：其他综合收益

回答人：chenyiwei
A公司持有该基金份额的比例较大，且由其全资子公司担任管理人，应考虑A公司是否控制该基金，需将基金报表纳入合并报表范围的可能性。如果是，则应参照对子公司的长期股权投资，按成本法核算，不能作为金融资产。

提问人：chuangz11 时间：2015-10-19 22:19:54
请问陈版主，该新三板 2 号基金只是产品，没有独立的法人资格，也可以通过长投核算？是不是如果该基金持有的新三板股份何时处置由基金管理人决定或者有持份额比较大的A公司决定，那就说明A控制该基金，就通过长投核算？另该基金的其他投资者都是A公司员工

回答人：chenyiwei
投资对象是基金，不是股权，可作为其他非流动资产核算及列报。

提问人：chuangz11 时间：2015-10-20 09:51:36
为什么不能通过可供出售金融资产科目核算呢？

回答人：chenyiwei
在可供出售金融资产核算和列报的权益性投资，对被投资方均是“三无”即无控制、无共同控制、无重大影响。所以此处用“可供出售金融资产”的名称可能会引起误解。

提问人：chuangz11 时间：2015-10-20 21:31:32
陈版主，（ 1 ）准则里面说“金融工具 ，是指形成一个企业的资产，并形成其他单位负债或权益金融工具 。”请问投资这种契约型基金算不算金融工具，是不是不适用金融工具和确认的准则？它有点类似银行理财，都是投资者购买理财产品，只是风险不一样而已？
（ 2 ）权益性投资是不是应该是股权性投资？

回答人：chenyiwei
广义上也属于金融工具，但对于具有控制、共同控制或重大影响的情形，参照长期股权投资处理。权益性投资的范围大于（且包含）
股权投资。

提问人：chuangz11 时间：2015-10-21 15:16:37
请问陈版主，（ 1 ）这种契约型基金是否 跟银行理财的性质差不多？（ 2 ）如何A公司能够控制该只基金，是否要将该只基金纳入合并范围，即使不具有法人资格，是否把它当做独立分部，纳入合并范围？（ 3 ）在个别报表上，放在长投和其他非流动资产哪个科目更好呢？因为要向企业解释。谢谢！

回答人：chenyiwei
1 、有相似之处。 2 、是。 3 、倾向于在其他非流动资产列报，因为投资对象不是公司的股权，所以“长期股权投资”的名称不合适。

提问人：chuangz11 时间：2015-10-22 10:39:45
请问陈版主：（ 1 ）在编制A公司个体报表时，是不是就放在“其他非流动资产”科目，按投入时的成本计量？（ 2 ）在编制合并报表时，再纳入合并范围中合并，合并方法是与合并其他子公司的方法一样？如果一样，对于子公司的其他股东在合并报表上在“少数股东权益”项目列示，那要合并该只基金，其他投资者的权益在哪里反应？

回答人：chenyiwei
1 、是。 2 、是。 3 、其他投资者的权益作为负债列示，不是少数股东权益。

提问人：复制忍者卡卡西 时间：2015-10-22 19:26:36
请教陈版，上市公司中都有哪些作为有限合伙人出资有限合伙企业，然后纳入合并范围的案例。我只找到一个凯撒股份。不知道陈老师有没有其他上市公司并表的案例。谢谢。

回答人：chenyiwei
类似案例从近期技术咨询问题来看应有不少，但没有专门统计过，抱歉！

提问人：chuangz11 时间：2015-10-23 10:56:56
请问陈版主，合并时其他投资者放在负债列示，放在其他流动负债科目列示是否合适？

回答人：chenyiwei
需对照财务报表列报准则中对“流动负债”的定义判断该负债是否属于流动负债，即是否可能在一年或一个营业周期内被要求偿还，且企业作为债务人无权自主决定递延偿还时间。

提问人：Alisa_wang 时间：2018-03-01 14:10:18
陈老师，A公司投资于一个私募股权基金（契约型）全部份额，B公司做为基金管理人，A公司出资目前 是放在可供出售金融资产还是其他非流动资产？另外，在什么情况下，视为控制该契约基金？ 如果该私募基金（契约）所募集的资金用于投资了一个有限合伙企业（并且控制）C企业，如果纳入合并范围，如何抵销？就是说，要在A公司的报表层面上体现对C企业的投资并纳入合并范围？

回答人：chenyiwei
1 、其他非流动资产。A持有其全部份额且承担或享有绝大部分基金投资损益即视为控制该基金，应纳入合并报表范围。 2 、A对基金的出资与相应的基金权益抵销，基金的管理费、托管费、业绩报酬等入管理费用。

提问人：zengfengxia 时间：2018-03-06 21:00:10
陈版， 14 楼的案例，应如何判断控制权归属？

回答人：chenyiwei
A应纳入合并报表范围，除非A享有优先收回本金和取得约定回报的权利。B为代理人。